【裁判字號】    99,易,241
【裁判日期】    990812
【裁判案由】    竊盜等
【裁判全文】
臺灣臺東地方法院刑事判決               99年度易字第241號
公  訴  人  臺灣臺東地方法院檢察署檢察官
被      告  甲○○
上列被告因竊盜等案件，經檢察官提起公訴（99年度偵字第675
號），本院依簡式審判程序判決如下：
    主  文
甲○○竊盜，累犯，處有期徒刑伍月，如易科罰金，以新臺幣壹
仟元折算壹日；又意圖為自己不法之所有，而侵佔其他離本人所
持有之物者，處罰金新臺幣貳仟元，如易服勞役，以新臺幣壹仟
元折算壹日。
    犯罪事實
一、甲○○因施用第一級毒品案件，經本院於民國92年4月25日
    以92年度毒聲字第89號裁定令入戒治處所施以強制戒治，嗣
    於93年1月9日因毒品危害防制條例修正而停止戒治，同一案
    件復經本院於92年9月1日以92年度訴字第179號判處有期徒
    刑8月確定，再因竊盜案件，經本院以93年度易字第136號判
    處有期徒刑1年2月，嗣經臺灣高等法院花蓮分院於94年1 月
    7日以93年度上易字第111號判決上訴駁回確定，上開二罪經
    臺灣高等法院花蓮分院於94年6月14日以94年度聲字第51號
    裁定應執行有期徒刑1年9月確定(下稱Ａ罪刑)；另因偽造文
    書案件，經本院以93年度東簡字第195號判處有期徒刑6月，
    嗣經本院於94年6月23日以94年度簡上字第17號判決上訴駁
    回確定，又因竊盜案件，經本院於94年5月30日以94年度東
    簡字第122號判處有期徒刑4月確定，再因犯施用第一級毒品
    及施用第二級毒品之罪，經本院以94年度訴字第129號各判
    處有期徒刑10月、4月，而於94年9月12日確定，上揭四罪嗣
    經本院於96年7月16日以96年度聲減字第71號裁定各減為有
    期徒刑3月、2月、5月、2月，並定應執行有期徒刑10月確定
    (下稱Ｂ罪刑)，前揭Ａ、Ｂ罪刑接續執行，而於96年7月16
    日執畢出監；另因竊盜案件，經本院以96年度易字第382號
    判處有期徒刑9月，而於97年1月3日確定，又因犯施用第一
    級毒品及施用第二級毒品之罪，經本院於97年1月14日以96
    年度訴字第320號各判處有期徒刑11月、6月確定，前揭三罪
    嗣經本院於97年4月15日以97年度聲字第91號裁定應執行有
    期徒刑1年11月確定，並於98年8月16日徒刑執行完畢，而於
    同年8月20日出監在案。(構成累犯)
二、甲○○於99年3月18日20時許，在臺東縣臺東市○○路○段46
    號旁之汽車維修廠空地，見停放在該門口為丙○○所有已註
    銷之自用小客車車窗未關且鑰匙未取下，即意圖自己不法之
    所有，徒手竊取該自用小客車作為代步之用，復為避免遭查
    獲，另基於意圖為自己不法之所有之犯意，於上開汽車維修
    廠隔壁之空地，撿拾為乙○○所有已註銷之車號F7-8618號
    車牌乙面予以侵占入己，並懸掛在上揭之自用小客車上。嗣
    於同月19日駕駛該自用小客車至同地段179號「謙治商號」
    購物時，為丙○○發現遭竊之自用小客車，而報警查辦，始
    悉上情。
三、案經臺東縣警察局臺東分局報告臺灣臺東地方法院檢察署檢
    察官偵查起訴。
    理  由
一、本件被告甲○○所犯為刑法第320條第1項之竊盜罪及同法第
    337條侵占其他離本人所持有之物罪，核屬刑事訴訟法第273
    條之1第1項所定死刑、無期徒刑、最輕本刑為3年以上有期
    徒刑以外之罪，亦非高等法院管轄之第一審案件，而被告於
    本院行準備程序中就被訴事實為有罪之陳述，經告知被告簡
    式審判程序之旨並聽取當事人意見後，本院合議庭裁定由受
    命法官獨任進行簡式審判程序，是本件之證據調查，依刑事
    訴訟法第273條之2規定，不受同法第159條第1項、第161 條
    之2、第161條之3、第163條之1及第164條至第170條規定之
    限制，合先敘明。
二、上揭犯罪事實欄第二點所示犯行，業據被告甲○○於警詢、
    偵查及本院審理時坦承不諱，核與證人丙○○、黃文宏、侯
    福盛及乙○○於警詢及偵查中所述相符，復有刑案現場測繪
    圖（警卷第10頁）、贓物認領保管單（警卷第15頁）、保管
    條（警卷第16頁）、臺東監理站審核合格收執聯（警卷第17
    頁）、車籍查詢基本資料詳細畫面（警卷第18頁）各一紙在
    卷可證，並有臺東縣警察局臺東分局99年7月12日函暨鑑定
    報告一份（偵卷第40-42頁）及刑案現場照片8張（警卷第
    11-14頁）附卷可考，足認被告自白與事實相符，應可採信
    。本案事證明確，被告犯行堪可認定，應依法論科。
三、核被告甲○○於犯罪事實第二點犯行所為，係犯刑法第320
    條第1項之普通竊盜罪及同法第337條侵占其他離本人所持有
    之物罪。又被告上開所犯二罪，犯意各別，行為互殊，應予
    分論併罰。再被告有如犯罪事實一所載之論罪科刑及執行情
    形，此有臺灣高等法院被告前案紀錄表等件附卷可憑，其受
    有期徒刑之執行完畢後，5年以內故意再犯法定刑為有期徒
    刑之罪，為累犯，就所犯普通竊盜罪部分應依法加重其刑。
    爰審酌被告年值中壯，四肢俱全，竟不思腳踏實地正當營生
    ，反屢犯竊盜等罪行，其前已受有論罪科刑及執行之情形業
    如上述，素行堪認不良，出監後仍不知悔改，惕己遷善，僅
    因缺乏代步工具，即利用他人之鑰匙，恣意竊取被害人丙○○前揭所有之自用小客車並侵占被害人乙○○之車牌以逃避
    追緝，其所為對他人財產安全及社會治安與經濟秩序之危害
    著非輕微，亦徵其法治觀念之薄弱，惟念及被告犯後尚知坦
    承全部犯行，態度非惡，且其前開犯罪所竊得之財物，價值
    輕重雖非同一，然均非屬價昂值鉅之物，兼衡酌其智識程度
    、生活與經濟狀況、犯罪之動機、目的、所受刺激、手段、
    情節及實際所得、與被害人等人互不相識及其國中肄業之學
    歷與家庭狀況等一切情狀，分別量處如主文所示之刑，並各
    諭知易科罰金及易服勞役之折算標準。
據上論斷，依刑事訴訟法第273 條之1 第1 項、第299 條第1 項
前段，刑法第320條第1項、第337條、第47條第1項、第41條第1
項前段、第42條第3項前段，刑法施行法第1條之1第1項、第2項
前段，判決如主文。
本案經檢察官丁○○到庭執行職務。
中    華    民    國    99    年    8     月    12     日
                  刑事第二庭    法  官  林拔群
以上正本證明與原本無異。
如不服本判決應於收受送達後10日內向本院提出上訴書狀，並應
敘述具體理由；其未敘述上訴理由者，應於上訴期間屆滿後20日
內向本院補提理由書（均須按他造當事人之人數附繕本）。「切
勿逕送上級法院」。告訴人或被害人對於本判決如有不服，請書
具不服之理由狀，請求檢察官上訴者，其上訴期間之計算係以檢
察官收受判決正本之日期為準。
                                書記官  鄭鈺瓊
中    華    民    國    99    年    8     月    12    日
附錄本件所犯法條全文
中華民國刑法第320條第1項
意圖為自己或第三人不法之所有，而竊取他人之動產者，為竊盜
罪，處5  年以下有期徒刑、拘役或 5 百元以下罰金。
中華民國刑法第337條
意圖為自己或第三人不法之所有，而侵佔遺失物、漂流物或其他
離本人所持有之物者，處 5 百元以下罰金。

司法院資訊處製作；財團法人民間司法改革基金會備份。
